【裁判字號】    90,上訴,1109
【裁判日期】    901204
【裁判案由】    偽造有價證券
【裁判全文】
臺灣高等法院臺中分院刑事判決                    九十年度上訴字第一一九號
    上  訴  人
    即  被  告  丙○○
    指定辯護人  本院公設辯護人  乙○○
右上訴人因偽造有價證券案件，不服臺灣臺中地方法院八十九年度訴字第一四三０號
中華民國九十年五月二日第一審判決（起訴案號：臺灣臺中地方法院檢察署八十九年
度偵字第七五０三號），提起上訴，及移送併辦（臺灣士林地方法院檢察署九十年度
字第七九五五號、八十七年度偵字四九三六號、臺灣臺北地方法院檢察署八十七年度
偵字第八五三九號）本院判決如左：
      主  文
原判決撤銷。
丙○○共同連續意圖供行使之用，而偽造有價證券，累犯，處有期徒刑陸年。
台北市政府「太亞企業行」營利事業統一發證設立登記申請書、台北市第一信用合作
社建成分社帳號第０三─0000000號支票存款帳戶之「開戶申請書」、中國國
際商業銀行總管理處國外部帳號００七─二七─０六八七六─九號支票存款帳戶之「
開戶申請書」、大眾商業銀行松江分行帳號０００一六八─０號支票存款帳戶之「開
戶申請書」、大同股份有限公司與太亞企業有限公司中華民國八十七年一月十二日、
中華民國八十七年一月十四日及中華民國八十七年一月二十一日之合約書、怡和太平
洋重機股份有限公司與太亞企業有限公司中華民國八十七年一月二十日之合約書上偽
造之「戊○○」署押各壹枚、偽造之「戊○○」印文各壹枚、如附表一所示之支票參
拾參張、如附表二所示之物，八十六年四月五日公警局字（84）第0000000號
舉發道路交通管理事件通知單上偽造之「丁○○」署押、偽造丁○○身分證一張均沒
收。
    事  實
一、丙○○於民國（下同）八十一年間因犯侵占及詐欺等罪，分別經法院判處有期徒
    刑七月及二月確定，於八十二年十月八日執行完畢。猶不知悔改，於八十四年間
    偽造「許男連」之身分證及冒用「許男連」之身分向新竹區中小企業銀行三民分
    行申請開設支票存款帳戶後，再以「許男連」之身分偽造支票向甲○○借款新台
    幣（下同）二百萬元，該案經甲○○向法院提起自訴後，臺灣桃園地方法院於八
    十九年十二月十四日，以八十九年度自緝字第五號判處丙○○有期徒刑四年（現
    上訴由臺灣高等法院審理中）。
二、丙○○復另行起意，於
（一）八十六年十月間某日，與年籍不詳之成年男子「林先生」基於共同之犯意聯絡
      ，由丙○○先在台北市○○區○○街附近，交付其本人之相片一張予「林先生
      」偽造身分證，「林先生」則於數日後交付貼有丙○○相片之偽造「戊○○」
      身分證（三十二年五月二十四日生、身分證字號：Ｚ000000000號、
      籍設台北縣三重市○○里○鄰○○路三十六號二樓）一張予丙○○，足以生損
      害於「戊○○」本人及戶政機關對於核發國民身分證及戶籍管理之正確性。
（二）丙○○取得該偽造身分證，先至不知名之刻印店，使不知情之刻印店人員偽刻
      「戊○○」之印章一枚，再以「戊○○」為「太亞企業行」負責人名義，以前
      開偽造之「戊○○」之身分證，虛以「戊○○」名義為申請人，偽造「戊○○
      」擬於台北市○○路一五六巷三十一號設立「太亞企業行」之申請書，並持向
      台北市政府申請登記太亞企業行為商號，藉以行使偽造「戊○○」之身分證及
      以「戊○○」為申請人之私文書，使台北市政府之承辦人誤認為「戊○○」確
      為真正之申請人，而登記「太亞企業行」，「戊○○」為該行之負責人（然丙○○除對外自稱為「戊○○」外，並以「太亞企業有限公司」名義對外營業，
      其則自稱董事長，詳後述），並於八十六年十月二十二日核發北市建一商號（
      八六）字第二二０五八二號營利事業登記證給丙○○，而將明知為不實之事項
      ，使公務員登載於職務上作成之營利事業登記及營利事業登記證，足以生損害
      於「戊○○」本人及台北市政府對於商業登記及管理之正確性。
（三）隨後丙○○又基於概括之犯意，連續持前開偽造之「戊○○」之身分證及偽刻
      之「戊○○」印章，自八十六年十月間起，偽造「戊○○」之設立支票存款戶
      申請書，向台北市第一信用合作社建成分社，申請設立帳號０三─00000
      00號支票存款帳戶；其復偽造「戊○○」為太亞企業行負責人之設立支票存
      款戶申請書，向中國國際商業銀行總管理處國外部，申請設立帳號００七─二
      七─０六八七六─九號支票存款帳戶，及向大眾商業銀行松江分行，申請設立
      帳號０００一六八─０號支票存款帳戶；其並在上開合作社及銀行之「開戶申
      請書」上偽簽「戊○○」之署押及蓋用偽刻之「戊○○」印章各一次，並將該
      偽造之「開戶申請書」交付予不知情之合作社及銀行職員，使各銀行承辦人誤
      認為「戊○○」確為太亞企業行負責人，且本人有申請設立支票存款戶，進而
      發給支票，其行使偽造之身分證及私文書，足以生損害於「戊○○」本人及台
      北市第一信用合作社建成分行、中國國際商業銀行總管理處國外部及大眾商業
      銀行松江分行審核設立支票存款戶之正確性。
（四）其後丙○○又意圖為自己不法之所有，且意圖供行使之用，基於概括之犯意，
      並與江川金（經臺灣臺中地方法院檢察署以八十七年度偵字第一００四九號提
      起公訴後，經臺灣高等法院臺中分院以八十九年度上易字第九五號判處有期徒
      刑三年六月確定）、劉順（另經臺灣臺中地方法院檢察署以八十九年度偵緝字
      第一七七號提起公訴，經本院以八十九年度易字第一０四四號判決無罪後，現
      由臺灣高等法院臺中分院審理中）、及假冒官清河名義之不詳姓名成年男子（
      以下簡稱「官清河」）、假冒劉素美名義之不詳姓名成年女子（以下簡稱「劉
      素美」）等人基於共同之犯意聯絡，明知「太亞企業有限公司」（下簡稱太亞
      公司）係未經設立登記之公司，竟由丙○○對外自稱為「太亞公司」董事長，
      而以公司名義對外經營業務與不特定人簽定契約從事買賣行為，其並連續為下
      列偽造有價證券及詐欺取財行為：
  １、丙○○於八十六年十一月二十日，前往台中縣豐原市○○○路五二四巷二十九
      號林清水所經營之鉦龍機械股份有限公司（下稱鉦龍公司），自稱為太亞公司
      董事長「戊○○」，並交付林清水一張印有「太亞企業有限公司董事長戊○○
      ，公司：台北市○○路一五六巷三十一號，電話：（○二）00000000
      、00000000，傳真：（○二）00000000，工廠：台中縣神岡
      鄉○○村○○路二○九號，電話：（○四）0000000、0000000
      ，統一編號：00000000，並加註新工廠：（○四）0000000（
      三一四三），行動電話：（○九三二）二二五三七九」之名片，向林清水訂購
      各為五噸五，每台單價三十七萬四千元，總價共為一百十二萬二千元之沖床三
      台，訂金為十二萬元，丙○○偽造簽發太亞企業行負責人「戊○○」為發票人
      ，付款人中國國際商業銀行總管理處國外部，面額十二萬元之支票預付訂金，
      並讓林清水提示獲得付款，而誤認為丙○○確會依約付款，並開始製作丙○○
      所訂購之三台沖床，丙○○則偽造簽發中國國際商業銀行總管理處國外部為付
      款人，太亞企業行「戊○○」為發票人，票號ＢＡ0000000號至ＢＡ0
      000000號，面額均為三十五萬二千元，票載日期分別為八十七年三月五
      日、同年四月五日、同年五月五日之支票三張充當支付貨款所用，林清水並於
      雙方所約定之交貨日即八十七年一月五日，將該三台沖床載到台中縣神岡鄉○○路太亞企業行工廠交貨，由劉順簽收，但丙○○就其餘貨款均拒不給付且逃
      逸無蹤，而以交付偽造有價證券之詐術，使林清水陷於錯誤而交付沖床三台給
      丙○○等人。
  ２、丙○○自八十六年十二月間某日起，連續指示江川金自稱江經理、劉順自稱採
      購廠務、「官清河」自稱王廠長、「劉素美」自稱陳會計，打電話至劉張玉秀
      （起訴書誤載為劉張秀玉）在台中縣潭子鄉○○村○○路○段三０七號所經營
      之全民五金行，向劉張玉秀訂購總價四十三萬二千三百八十一元之電焊機、砂
      輪機、鑽床等各式五金及機械，並要劉張玉秀送至神岡鄉○○路七０號，指示
      亦有犯意聯絡之「劉素美」簽發太亞企業行「戊○○」為發票人，中國國際商
      業銀行總管理處國外部為付款人，票號ＢＡ0000000號、面額為十六萬
      九千五百九十六元、票載發票日為八十七年三月十五日，及太亞企業行「戊○○」為發票人、大眾銀行松江分行為付款人、票號ＡＡＡ0000000號、
      面額二萬零四百八十一元、票載日期八十七年三月三十一日之支票各一張交給
      劉張玉秀以為付款，但因無付款之真意，而全未付款，而與「劉素美」共同以
      交付偽造有價證券之詐術，使劉張玉秀交付上開五金及機械。
  ３、丙○○於八十七年一月十二日，指示江川金自稱為江文欽，打電話至大同公司
      ，由組長張里仁接聽電話，佯稱太亞公司要購買發電機及馬達一批，要求張里
      仁前往台北市○○路一五六巷三十一號太亞公司與丙○○簽合約書，丙○○於
      張里仁到達後，自稱其為太亞公司董事長「戊○○」，代表太亞公司與張里仁
      議價，並於擬訂購之發電機及馬達之規格、數量及價格合致後，分別於同年月
      十二日、十四日及二十一日三度與代表大同公司之張里仁簽訂合約書，丙○○
      則在該三份合約書上盜蓋其所偽刻之「戊○○」印章及偽簽「戊○○」之姓名
      ，擬詐購大同牌緊急用柴油發電機組二台（共一百八十三萬六千元）、大同馬
      達全密閉臥式外扇型七五ＨＰ馬達五台（共三十二萬元）、各式減速機共二十
      四台（共一百五十五萬九千八百六十四元）、大同馬達八台（共九十一萬八千
      一百九十二元）等物品，並約定將貨送至宜蘭縣五結鄉○○村○路四十三號之
      二，張里仁於八十七年二月七日至台北市○○路一五六巷三十一號太亞公司收
      款，丙○○則偽造簽發中國國際商業銀行總管理處國外部為付款人，太亞企業
      行「戊○○」為發票人，票載日期均為八十七年三月十二日，票號ＢＡ000
      0000號至ＢＡ0000000號，面額各為一百六十五萬二千三百九十九
      元、九萬二千四百四十元、二十八萬七千九百九十八元之支票共三張先支付部
      分貨款，於八十七年二月二十七日大同公司發現太亞公司有異，乃停止出貨，
      然該期間，張里仁因丙○○之詐術陷於錯誤，已交付大同牌緊急用柴油發電機
      組二台（共一百八十三萬六千元）、大同馬達全密閉臥式外扇型七五ＨＰ馬達
      五台（共三十二萬元）、大同六０ＨＰ型馬達二台（共十萬二千七百十二元）
      等物品給丙○○等人，但因丙○○無付款之真意，而全未付款。
  ４、丙○○又於八十七年一月中旬，指示劉順以其為太亞公司採購廠務之名義，連
      續向萊聯鋼鐵工業股份有限公司（下稱萊聯公司）業務員劉員彰訂購熱軌及冷
      軌鋼板，使劉員彰誤認為太亞公司確會依商業慣例於貨到後按月結算及付款，
      而陷於錯誤，自八十七年一月二十三日起至二月二十七日止，共分八次送交總
      價九十八萬四千零七十七元之熱軌及冷軌鋼板，嗣萊聯公司向丙○○請求八十
      七年一月份之貨款，丙○○則偽造簽發太亞企業行「戊○○」為發票人，中國
      國際商業銀行總管理處國外部為付款人、票號ＢＡ0000000號、面額為
      九萬一千零八十九元、票載發票日為八十七年三月十日之支票付款，但因丙○○無付款之真意，而未讓支票兌現付款。
  ５、丙○○於八十七年一月中旬某日，以其為太亞公司負責人「戊○○」，打電話
      到正強特殊金屬股份有限公司（下稱正強公司），與外務員吳漢宗訂購共約八
      噸重，總價二十三萬三千零九十三元之中碳鋼板、軸承鋼，使吳漢宗誤認為太
      亞公司確會依商業慣例於貨到後按月結算及付款，而陷於錯誤，而於約定之交
      貨日期即同年二月二日及二十六日，將所訂購之中碳鋼板、軸承鋼共約八噸送
      至台中縣神岡鄉○○路二０九號交貨，並由丙○○加以簽收，但因丙○○無付
      款之真意，而全未付款。
  ６、丙○○於八十七年一月十九日前往統園企業股份有限公司（下稱統園公司），
      自稱其為太亞公司負責人「戊○○」，與協理翁志華洽談購買總價四十萬九千
      五百元之蒟蒻凍粉及果凍膠，另於八十七年二月二十日再向統園公司訂購總價
      八十五萬零五百元之上開商品，使統園公司協理翁志華誤認為太亞公司確會依
      商業慣例於貨到後按月結算及付款，而陷於錯誤，而依約交貨，丙○○則偽造
      簽發太亞企業行「戊○○」為發票人，中國國際商業銀行總管理處國外部為付
      款人、票號ＢＡ0000000號、面額為四十萬九千五百元、票載發票日為
      八十七年二月二十八日之支票，藉以充當支付八十七年一月十九日之貨款所用
      ，但因無付款之真意，而全未付款。
  ７、丙○○於八十七年一月二十日，指示江川金自稱江經理，向怡和太平洋重機股
      份有限公司（下稱怡和太平洋公司）銷售工程師陳朝欽訂購總價二百五十萬元
      之柴油發電機兩台，並於同日與怡和太平洋公司簽訂合約書，丙○○則在該合
      約書上盜蓋其所偽刻之「戊○○」印章，而虛以「戊○○」名義偽造該具私文
      書性質之合約書並行使之，足以生損害於「戊○○」本人，丙○○並先付訂金
      二十萬五千八百元，使陳朝欽誤認為太亞公司確會依商業慣例於貨到後付款，
      而陷於錯誤，並轉介樂馬電機有限公司（下稱樂馬公司）之業務經理林淑真出
      貨，而丙○○則指示「劉素美」偽造簽發太亞企業行「戊○○」為發票人，中
      國國際商業銀行總管理處國外部為付款人，票載日期分別為八十七年二月十一
      日（即預付訂金之支票，已兌現，未扣案）、票號ＢＡ0000000號、面
      額為五十九萬三千七百五十元、票載發票日為八十七年二月二十八日，票號Ｂ
      Ａ0000000號、面額為五十九萬三千七百五十元、票載發票日為八十七
      年三月五日，及票號ＢＡ0000000號、面額為一百一十八萬七千五百元
      、票載發票日為八十七年三月二十日之支票共四張付款，但因無付款之真意，
      而未付清貨款，其以先付部分訂金及交付偽造有價證券之詐術，使陳朝欽及林
      淑真陷於錯誤而交付前開發電機兩台。
  ８、丙○○分別於八十七年一月二十一日及同年二月二十三日，向明修崎特產號經
      理廖偉智自稱其為太亞公司負責人「戊○○」，洽談訂購總價各為十七萬元及
      三十三萬元之茶葉，丙○○簽發太亞企業行「戊○○」為發票人，中國國際商
      業銀行總管理處國外部為付款人，票號ＢＡ0000000號、面額為七萬元
      、票載發票日為八十七年二月二十八日，票號ＢＡ0000000號、面額為
      三十三萬元、票載發票日為八十七年三月十五日之支票，票號ＢＡ00000
      00號、面額為十萬元、票載發票日為八十七年三月三十一日之支票三張付款
      ，使廖偉智誤認為太亞公司確會依商業慣例於貨到後付款，而陷於錯誤，並交
      付所訂購之茶葉，但因無付款之真意，而全未付款。
  ９、丙○○於八十七年一月二十二日帶同自稱為蔡總之不詳姓名男子及三、四名不
      詳姓名男子至鄭凱律所經營之凱律農場，自稱其為太亞公司負責人「戊○○」
      ，向鄭凱律購買總價三十六萬三千元的茶葉，約定將茶葉托運至台北市○○路
      一五六巷三十一號一樓交貨，丙○○嗣又於八十七年二月二十五日撥電話給鄭
      凱律，要鄭凱律將價值一百二十萬元的茶葉運送至中山高速公路中清交流道附
      近，由戊○○本人及自稱蔡總者收受，亦簽發太亞企業行「戊○○」為發票人
      ，中國國際商業銀行總管理處國外部為付款人，票號ＢＡ0000000號、
    面額為十八萬一千五百元、票載發票日為八十七年二月二十八日，票號ＢＡ0
      000000號、面額為十八萬一千五百元、票載發票日為八十七年三月十五
      日，票號ＢＡ0000000號、面額為四十萬元、票載發票日為八十七年三
      月十五日，票號ＢＡ0000000號、面額為四十萬元、票載發票日為八十
      七年三月三十一日，票號ＢＡ0000000號、面額為四十萬元、票載發票
      日為八十七年四月十五日之支票共五張付款，但因無付款之真意，而全未付款
      ，丙○○因而以交付偽造有價證券之詐術，使鄭凱律連續交付上開茶葉。
  １０、丙○○於八十七年一月間某日，與江川金前往董根山所經營之摩天農場，丙○○自稱為太亞公司負責人「戊○○」，江川金自稱為江經理，向董根山訂
        購總價二十八萬七千四百元之茶葉、金線蓮、蜂蜜、金針等農產品，丙○○
        並簽發中國國際商業銀行總管理處國外部為付款人，太亞企業行「戊○○」
        為發票人、面額二十二萬五千四百元、票號ＢＡ0000000號、票載發
        票日八十七年二月二十八日之支票，及大眾商業銀行松江分行為付款人、發
        票人為「戊○○」、票號ＡＡＡ0000000號、票載發票日八十七年三
        月三十一日，面額六萬二千元之支票各一張付款，使董根山誤認為太亞公司
        確會依商業慣例於貨到後付款，而陷於錯誤，並將上開農產品依約寄送至台
        北市○○路一五六巷三十一號一樓，但因丙○○無付款之真意，而全未付款
        。
  １１、丙○○於八十七年一月間，指示劉順打電話到卓大益擔任業務員之妙昇實業
        股份有限公司（下稱妙昇公司），自稱其目前在太亞企業行掌管廠務，需要
        二批鐵捲，劉順傳真一張上有太亞公司名稱及「戊○○」簽名之訂購單，使
        卓大益誤認為太亞公司確會依商業慣例於貨到後按月結算及付款，而陷於錯
        誤，並交付總計共七十八卷，重約二十八噸，總價四十七萬三千五百六十二
        元之鐵捲，且送貨至台中縣神岡鄉○○路二０九號，交由劉順與丙○○二人
        簽收，但因丙○○無付款之真意，而全未付款。
  １２、丙○○向新泰鋼鐵有限公司（下稱新泰公司）負責人康冰卿自稱其為太亞公
        司負責人「戊○○」，自八十七年二月五日起至二月二十四日止，連續以傳
        真向新泰公司訂購總價七十四萬六千一百五十七元之鐵材十二批，使新泰公
        司誤認為太亞公司確會依商業慣例於貨到後按月結算及付款，而陷於錯誤，
        並交付上開鐵材，丙○○雖有簽發太亞企業行「戊○○」為發票人，中國國
        際商業銀行總管理處國外部為付款人、面額二十五萬六千零十三元、票號Ｂ
        Ａ0000000號、票載發票日八十七年二月二十八日之支票之支票充當
        給付部分貨款，但因無付款之真意，而全未讓支票兌現及付清其餘貨款。
  １３、丙○○自八十七年二月六日起，打電話至設於台中縣豐原市○○路一五三號
        之祥暉氣體容氣有限公司（下稱祥暉公司），向該公司負責人李良彬自稱其
        為太亞公司負責人「戊○○」，訂購氧氣十九瓶、乙炔氣十五瓶，共八萬六
        千九百元，使祥暉公司誤認為太亞公司確會依商業慣例於貨到後按月結算及
        付款，而陷於錯誤，並依約交貨，惟尚未請款，即已逃逸，丙○○因而以前
        開詐術，使祥暉公司交付前開氧氣瓶等物。
  １４、丙○○於八十七年二月十日，與江川金、「官清河」等前往林明仁經營之巨
        峰企業社，丙○○自稱為太亞公司負責人「戊○○」，江川金自稱江經理，
        「官清河」自稱王廠長，向林明仁訂購總價三十六萬九千六百元之復盛牌空
    壓機共八台，約定貨到以支票付款方式，使林明仁誤認為太亞公司確會依商
        業慣例於票到載發票日屆至時付款，而陷於錯誤，並親自交貨送至台中縣神
        岡鄉○○路七０之一號給丙○○等人，丙○○則簽發太亞企業行「戊○○」
        為發票人，中國國際商業銀行總管理處國外部為付款人、面額二十萬元、票
        號ＢＡ0000000號、票載發票日八十七年三月十日之支票付款，但因
        無付款之真意，而全未兌現。
  １５、丙○○分別於八十七年二月十三日、同年月十七日、十九日，打電話向正誠
        事務機器有限公司（下稱正誠公司）負責人徐靖成自稱其為太亞公司負責人
        「戊○○」，向徐靖成訂購總價十九萬四千八百十七元之影印機、電腦、支
        票機、打卡鐘、打卡紙等，約定貨到以支票付款，使徐靖成誤認為太亞公司
        確會依商業慣例於貨到後以支票付款，而陷於錯誤，並依約送交前述台中縣
        神岡鄉太亞公司工廠交貨，丙○○並簽發太亞企業行「戊○○」為發票人，
        中國國際商業銀行總管理處國外部為付款人，票號ＢＡ0000000號、
        面額為二萬六千五百六十五元、票載發票日為八十七年二月二十八日，票號
    ＢＡ0000000號、面額為十六萬八千二百五十二元、票載發票日為八
        十七年三月十五日之支票付款，但因無付款之真意，而全未付款。
  １６、丙○○於八十七年二月二十日指示「官清河」向峻易有限公司（下稱峻易公
        司）訂購一批氬焊機及切割機等，「官清河」自稱為太亞公司王廠長，於同
        日上午十時許，打電話至峻易公司訂購氬焊機、切割機等，由該公司負責人
        李宗璟與其議價，最後以總價三十七萬八千元成交，使李宗璟誤認為太亞公
        司確會依商業慣例於票到載發票日屆至時付款，而陷於錯誤，並親自交貨送
        至台中縣神岡鄉○○路七０之一號給丙○○等人，由「官清河」指示會計「
        劉素美」簽發太亞企業行「戊○○」為發票人，中國國際商業銀行總管理處
        國外部為付款人，票號ＢＡ0000000號、面額為三十七萬八千元、票
        載發票日為八十七年三月三十一日之支票付款，但因無付款之真意，而全未
        付款。
  １７、丙○○於八十七年二月二十五日以電話向天心資訊開發公司台北總公司（下
        稱天心公司）訂購價值三十七萬一千三百元之電腦軟體，要求送至台中縣神
        岡鄉○○路七０號之一，及神岡鄉○○村○○路二０九號及台北市○○路一
        五六巷三一號一樓，由「劉素美」簽收，使天心公司誤認為太亞公司確會依
        商業慣例於貨到後按月結算及付款，而陷於錯誤，並依約交貨，但因無付款
        之真意，而全未付款，致該公司工程師薛戎智於八十七年二月廿七日前往收
        款時，已人去樓空。
  １８、丙○○於八十七年二月三日，指示江川金自稱江文欽，其則自稱為太亞公司
        負責人「戊○○」，向東元電機公司（下稱東元公司）業務專員陳志斌訂購
        馬達六個、減速機附馬達四台、振動馬達二台、柴油發電機二台，總價二百
        多萬元，使陳志斌誤認為太亞公司確會依商業慣例於貨到後會以支票付款，
        而陷於錯誤，並依約交貨，但因無付款之真意，而全未付款。
  １９、丙○○於八十六年十一月十五日起，連續向皓宏實業股份有限公司（下稱皓
        宏公司）副董事長謝德欽，自稱其為太亞公司負責人「戊○○」，向謝德欽
        定製總價四十三萬五千元之沖床模具共二十餘組，使謝德欽誤認為太亞公司
        確會依商業慣例於貨到後付款，而陷於錯誤，並依約交貨，丙○○則簽發中
        國國際商業銀行總管理處國外部為付款人、太亞企業行「戊○○」為發票人
        、票號ＢＡ0000000號、面額四十萬元、票載發票日期八十七年三月
        十五日之支票一張付款先支付部分貨款，但因無付款之真意，而全未付款，
        且逃逸無蹤。
  ２０、丙○○於八十七年一月初，指示江川金自稱為太亞公司江經理向新永全工業
        股份有限公司（下稱新永全公司）經理林季佑訂購總價四百六十五萬三千四
        百四十一元輸送帶及輸送滾輪，使林季佑誤認為太亞公司確會依商業慣例於
        貨到後付款，而陷於錯誤，並依約交貨，丙○○雖有簽發太亞企業行「戊○○」為發票人，不詳付款人之支票共六張付款，但因無付款之真意，而全未
        付款。
  ２１、丙○○於八十七年NULL一月五日及同年月十八日，指示江川金自稱江文欽，
        向第一皮帶有限公司（下稱第一公司）業務經理裴文輝訂購總價二百二十六
        萬二千五百九十九元之砂石場所使用之輸送帶，裴文輝並至台北市○○路一
        五六巷三一號太亞公司與丙○○、江川金等洽談，並約定先付二十二萬元定
        金，其餘開票，貨送至台中縣神岡鄉○○路七０號，使裴文輝誤認為太亞公
        司確會依商業慣例於貨到後按月結算及付款，而陷於錯誤，並依約交貨，丙○○並簽發中國國際商業銀行總管理處國外部為付款人，太亞企業行「戊○○」為發票人、票號ＢＡ0000000號、面額一百三十六萬零六百六十
        四元、票載發票日期為八十七年三月九日，及太亞企業行「戊○○」為發票
        人，大眾商業銀行松江分行為付款人，票號ＡＡＡ0000000號、面額
        六十七萬五千六百七十五元、票載發票日為八十七年四月二日之支票各一張
        付款，但因無付款之真意，而全未付款。
  ２２、丙○○又分別於八十七年二月七日及同年月十二日，向傑美傢俱負責人林錦
        殿訂購總價各為四十一萬元及五萬一千元之傢俱，林錦殿均依約將傢俱送至
        台中縣神岡鄉○○路七０之一號太亞公司給丙○○等人，丙○○並簽發太亞
        企業行「戊○○」為發票人，中國國際商業銀行總管理處國外部為付款人、
        票號ＢＡ0000000號、面額四十一萬及票號ＢＡ0000000號、
        面額五萬一千元、票載發票日均為八十七年二月二十八日之支票二張付款，
        但因無付款之真意，而全未之支票付款，因而以交付偽造有價證券之詐術，
        使林錦殿交付上開傢俱。
（五）、丙○○復於八十六年四月五日晚上二十二時四十三分許，駕駛車號ＡＰ－一
        ０九０號自用小客車，行經國道二三九公里北向即雲林西螺鎮路段時，因違
        規行使高速公路路肩，經警舉發，竟持其偽造貼上其自己相片之「丁○○」
        身分證一張，供警製發罰單，並於八十六年四月五日公警局字（84）第00
        00000號舉發道路交通管理事件通知單上偽簽「丁○○」署押於該通知
        單「收受通知聯者簽章」欄表示已收受通知單，並將其餘移送聯等交還予警
        員，而行使偽造身分證及私文書。
三、嗣先於（一）八十七年二月二十七日上午九時許，在台中縣神岡鄉○○路七０之
    一號及七０號為警查獲，並扣得丙○○偽造之戊○○之身分證一枚及偽造之戊○○之印章一顆、訂購發電機之契約書一份、讓渡書二份、台北市政府營利事業登
    記證一份、借款契約書二份、合約書二份、空白合約書二份、中國國際商業銀行
    空白支票一張、大眾商業銀行空白支票五張、滾輪三百八十五支、影印機一組、
    打卡鐘一台、ＰＣ電腦二組、影印紙二十五包、支票機一台、打卡架一個、打卡
    紙一包、傳真紙六支、碳粉二瓶、氧氣九支、乙炔氣七支、空壓機六台、型鋼二
‧五公噸、鐵板十一片、Ｈ鐵一支、落地加輪桌四張、開門活動三門櫃二只、玉
    石桌一張、全牛皮沙發一組、出木全牛皮沙發一組、黑檀辦公桌一張、紫檀辦公
    桌一張、紅木辦公桌一張、目松三‧五尺單人床二組、彈簧床二組、玻璃圓桌含
    四椅一組、龍鳳椅十二只、法式桌一張、懸背氣壓椅二張、衣架一支、四‧一尺
    側桌一張、黑色電視櫃二尺一張、三尺二張、雲彩全牛皮辦公椅一張、辦公椅四
    張、玻璃小茶几一張、目松床頭櫃二只、柴油引擎發電機一組、電焊機三台、切
    斷機一台、大槌三支、滾牙機配件一只、大槌柄四支、白加油六桶、雙色管三丸
    、切斷圓規二支、輪座一只、洗手劑一箱、電焊機三台、電焊線一丸、電焊夾十
    支、中亞焊條六十公斤、訂做鐵索鉤六條、訂做鏈條二條、鉆卡一支、地球占床
    一台、鉆卡套二支、電扇三台、訂做吊鏈二條、美國吊鏈二條、鋼索四條等。（
    二）再於八十七年五月十三日零時許，在宜蘭縣礁溪鄉○○村○○路十六之一號
    江川金之住處查獲，並扣得宜蘭市農會存摺、茶葉一罐、電焊條二包、私章十五
    枚、公司章七枚、發票章二枚、客戶名冊一本。復於翌日即同年月十四日凌晨一
    時許，在宜蘭縣冬山鄉○○路一八０號旁取出空壓機二台、電焊機四台。（三）
    又於八十七年五月十三日晚上十時許，在吳錦村（所犯牙保贓物罪，經本院以八
    十七年度易第三四二四號刑事判決判處有期徒刑一年六月，並經臺灣高等法院臺
    中分院於八十九年二月二日以八十九年度上易字第九五號刑事判決駁回上訴確定
    ）位於宜蘭市○○路四一之二號之住處搜索，並扣得江川金、林秋祥等寄放之台
    中區中小企業銀行面額十七萬之支票一張、虛設太亞企業社之分贓明細表五份、
    分贓明細表一份九張、太亞企業公司合約書影本一張、買賣契約書正本三份、影
    本二份、發票影本二張、讓渡書正本一份、大眾商業銀行支票面額各為一百三十
    萬元之影本二張、款項借用證八張、空白借用證四張、發電機報價單二張、馬達
    報價單一張、大同牌柴油發電機組訂貨估價單三張、霧社高海拔有機茶半斤裝一
    罐、南橫摩天農場董根茶半斤裝十七罐。並於同年月十四日凌晨零時許，在宜蘭
    縣壯圍村紅葉路一二三之三號旁，扣得江川金、林秋祥等寄放供銷贓之東元牌馬
    達六十匹馬力二台、大同牌馬達全密閉式七十五匹馬力五台、六十匹馬力二台，
    再於宜蘭縣壯圍村廓後路五十七之二號後方扣得東元牌一七五ＫＷ柴油引擎發電
    機一台。（四）而丙○○則於八十九年三月六日，在台北縣土城市○○路四四巷
    二○號前，始為警逮捕歸案。
四、案經臺中縣警察局移送臺灣臺中地方法院檢察署檢察官偵查起訴。
    理  由
一、訊據被告除辯稱其因生意失敗，有人每月支付新臺幣六萬元找伊當人頭，被告乃
    提供照片供偽造之用，其餘事被告並不清楚，有關購買貨物之事均係由其餘共犯
    聯絡好了後，被告再出面簽約，簽發支票亦非被告所為外，對於右開事實均坦承
    不諱。經查：
（一）就事實欄二（一）偽造「戊○○」身分證部分，業經證人戊○○於八十七年三
      月十六日警訊中證述屬實，且有偽造之「戊○○」身分證影本附卷可稽。
（二）就事實欄二（二）被告持偽造之「戊○○」身分證，以「戊○○」為負責人，
      向台北市政府申請登記太亞企業行部分，有臺北市商業管理處八十九年六月二
      十一日北市商一字第八九六一一四二九００號函所附台北市政府營利事業統一
      發證設立登記申請書、偽造之「戊○○」身分證影本附卷及太亞企業行之營利
      事業登記證扣案可資佐證。
（三）就事實欄二（三）被告持偽造之「戊○○」之身分證，偽造「戊○○」及太亞
      企業行負責人「戊○○」之設立支票存款戶申請書，向台北市第一信用合作社
      建成分社、中國國際商業銀行總管理處國外部及大眾商業銀行松江分行申請設
      立支票存款戶，以取得支票部分，並有台北市第一信用合作社八十九年六月十
      六日北市一信建字第五號函所附八十六年十月二十二日之開戶申請書及中國國
      際商業銀行八十九年六月十九日國台存第００四七九號函所附八十六年十一月
      二十九日開戶申請書附卷足據。
（四）就事實欄二（四）部分，被告雖向台北市政府申請登記為「太亞企業行」，但
      事實上印製持以行騙之名片係「太亞企業有限公司」，被告實為丙○○，卻以
      「戊○○」為太亞公司之董事長名義對外行騙，亦有該名片影本（附於臺灣臺
      中地方法院檢察署八十七年度偵字第一二二八一號偵查卷【下簡稱偵查卷】，
      四六七頁）在卷可參，且被告有以「太亞公司」名義對外簽訂買賣合約書，為
      買賣行為一節，亦有大同公司與太亞公司八十七年一月十二日、十四日及二十
      一日之合約書三份（附於偵查卷二一一頁至二一四頁）、怡和太平洋公司與太
      亞公司八十七年一月二十日之買賣合約書一份（附於偵查卷二四三頁、二四四
      頁）附卷足據。另查：(一)就事實欄二（四）編號１所示之犯罪事實，並經被害
      人鉦龍公司代表人林清水於八十七年三月十九日、同年六月十九日警訊中、八
      十七年六月二十五日、六月三十日、同年七月二十四日偵查中指述明確，並有
      上開名片影本、八十六年十一月二十日估價單一紙（附偵查卷一八八頁）、上
      揭票號ＢＡ0000000號至ＢＡ0000000號之支票三紙（附偵查卷
      一八九、一九０頁）附卷可稽。(二)就事實欄二（四）編號２所示之犯罪事實，
      並經被害人全民五金行負責人劉張玉秀於八十七年二月二十七日、同年三月十
      八日、同年五月四日警訊中、八十七年六月二十五日、同年七月二十四日偵查
      中指陳明確，復有被害人領回受騙物品出具之贓物領據八紙（附偵查卷一六二
      之一頁至一六九頁）、全民五金行送貨單十五張（附偵查卷二二八頁至二三一
      頁）、上揭票號ＢＡ0000000號、ＡＡＡ0000000號支票二張（
      附偵查卷二二六、二二七頁）附卷足參。(三)就事實欄二（四）編號３所示之犯
      罪事實，並經被害人大同公司組長張里仁於八十七年三月十九日、同年月二十
      一日警訊中、八十七年六月二十五日、同年七月二十四日、同年月二十七日、
      同年十一月十八日偵查中指述無誤，復有八十七年一月十二日、十四日及二十
      一日之合約書三份（附偵查卷二一一頁至二一四頁）、及上揭票號票號ＢＡ0
      000000號至ＢＡ0000000號之支票影本三張（附偵查卷二０二頁
      至二０四頁）、被害人領回受騙物品出具之贓物領據（附偵查卷一八七頁）、
      大同公司銷貨單影本九張（附偵查卷二０六頁至二一０頁）、出貨證明一紙（
      附偵查卷二０五頁）。(四)就事實欄二（四）編號４所示之犯罪事實，並經被害
      人萊聯公司業務員劉員彰於八十七年三月十七日警訊中、同年六月二十五日偵
      查中指述明確，復有萊聯公司送貨單七張（附偵查卷二三四頁至二三七頁）及
      上揭票號ＢＡ0000000號支票一紙（附偵查卷二三七頁）在卷可憑。(五)
      就事實欄二（四）編號５所示之犯罪事實，並經被害人正強公司外務員吳漢宗
      於八十七年四月二十三日警訊中、八十七年六月二十五日、同年七月二十四日
      偵查中指述明確，復有正強公司出貨單二張（附偵查卷二七七頁、二七八頁）
      附卷可稽。(六)就事實欄二（四）編號６所示之犯罪事實，並經被害人統園公司
      協理翁志華於八十七年三月三日警訊中指陳明確，復有統園公司出貨單二張（
      附偵查卷二六三頁、二六四頁）及上開票號ＢＡ0000000號支票一紙（
      附偵查卷二六五頁）在卷為據。(七)就事實欄二（四）編號７所示之犯罪事實，
      並經被害人怡和太平洋公司銷售工程師陳朝欽於八十七年二月二十七日、同年
      三月十九日警訊中、八十七年六月三十日、同年七月二十四日、同年十一月十
      八日偵查中，被害人樂馬公司業務經理林淑真於八十七年三月四日警訊中、同
      年六月二十五日、同年七月二十四日偵查中指述明確，復有被害人領回受騙物
      品出具之贓物領據附卷足據（附偵查卷一七０頁）、八十七年一月二十日之買
      賣合約書及報價單各一份（附偵查卷二四三頁至二四五頁）、交貨單一紙（附
      偵查卷二四二頁）、右揭票號ＢＡ0000000號至ＢＡ0000000號
      支票三張（附偵查卷二四一頁）在卷足憑。(八)就事實欄二（四）編號８所示之
      犯罪事實，並經被害人明修崎特產號經理廖偉智於八十七年三月五日、同年五
      月十五日警訊中、八十七年六月二十五日、同年七月二十四日偵查中指述明確
      ，復有被害人領回受騙物品出具之贓物領據（附偵查卷一六二頁）、免用發票
      收據七紙（附偵查卷一九五頁、一九六頁、一九八頁、一九九頁）、上揭票號
      ＢＡ0000000號、ＢＡ0000000號、ＢＡ0000000號支票
      三張（附偵查卷一九七頁）附卷可參。(九)就事實欄二（四）編號９所示之犯罪
      事實，並經被害人凱律農場負責人鄭凱律於八十七年三月十七日及同年五月十
      五日警訊中、八十七年六月二十五日、同年七月二十四日偵查中指述明確，復
      有被害人領回受騙物品出具之贓物領據一紙（附偵查卷一六一頁反面）、出貨
      單一紙（附偵查卷一九一頁）、上揭票號ＢＡ0000000號、ＢＡ000
      0000號、ＢＡ0000000號、ＢＡ0000000號、ＢＡ0000
      000號支票五紙（附偵查卷一九二頁至一九四頁）在卷可憑。(十)就事實欄二
      （四）編號１０所示之犯罪事實，並經被害人摩天農場負責人董根山於八十七
      年五月十九日警訊中、同年六月二十五日偵查中指述明確，復有被害人領回受
      騙物品出具之贓物領據（附偵查卷一八五頁）、上揭票號票號ＢＡ00000
      00號、ＡＡＡ0000000號支票二張附卷足稽。(十一)就事實欄二（四）編
      號１１所示之犯罪事實，並經被害人妙昇公司業務員卓大益於八十七年三月十
      日、同年月十二日警訊中、八十七年六月二十五日、同年十一月十八日偵查中
      指陳明確，復有太亞公司傳真訂貨單二紙（附偵查卷二二三頁、二二四頁）、
      妙昇公司出貨單三紙（附偵查卷二二一頁、二二二頁）、客戶對帳單一紙（附
      偵查卷二二四頁反面）、統一發票一紙（附偵查卷二二五頁）在卷可參。(十二)就
      事實欄二（四）編號１２所示之犯罪事實，並經被害人新泰公司負責人康冰卿
      於八十七年三月四日警訊中、八十七年六月二十五日、同年十一月十八日偵查
      中指述明確，復有被害人領回受騙物品出具之贓物領據（附偵查卷一七七頁）
      、出貨單十二張（附偵查卷二五七頁至二六二頁）及上開票號ＢＡ00000
      00號支票一張（附偵查卷二六二之一頁）附卷可稽。(十三)就事實欄二（四）編
      號１３所示之犯罪事實，並經被害人祥暉負責人李良彬於八十七年二月二十七
      日警訊中、八十七年七月二十四日偵查中指陳明確，復有被害人領回受騙物品
      出具之贓物領據（附偵查卷一八０頁）、祥暉公司氣體及鋼瓶往來憑單五張（
      附偵查卷二六九頁至二七一頁）在卷足稽。(十四)就事實欄二（四）編號１４所示
      之犯罪事實，並經被害人巨峰企業社負責人林明仁於八十七年二月二十七日、
      同年五月十四日警訊中、八十七年六月二十五日、同年七月二十四日、同年十
      一月十八日偵查中指述明確，復有被害人領回受騙物品出具之贓物領據二紙（
      附偵查卷一七八頁、一七九頁）、送貨發票一張（附偵查卷二六六頁）及上揭
      票號ＢＡ0000000號支票一張（附偵查卷二六七頁）在卷可憑。(十五)就事
      實欄二（四）編號１５所示之犯罪事實，並經被害人正誠公司負責人徐靖成於
      八十七年二月二十七日警訊中、八十七年十一月十八日偵查中指述明確，復有
      被害人領回受騙物品出具之贓物領據三紙（附偵查卷一八一頁至一八三頁）、
      正誠公司送貨發票四張（附偵查卷二七二頁至二七五頁）及上開票號ＢＡ00
      00000號、ＢＡ0000000號支票二張附卷足憑。(十六)就事實欄二（四
      ）編號１６所示之犯罪事實，並經被害人峻易公司負責人李宗璟於八十七年三
      月十九日警訊中、八十七年六月二十五日偵查中指述明確，復有峻易公司出貨
      單一紙（附偵查卷二三八頁）及上開票號ＢＡ0000000號支票一紙（附
      偵查卷二三九頁）附卷可據。(十七)就事實欄二（四）編號１７所示之犯罪事實，
      並經被害人天心公司工程師薛戎智於八十七年三月十八日警訊中指陳明確，復
      有天心公司送貨單七紙（附偵查卷二四七頁至二五０頁）在卷足稽。(十八)就事實
      欄二（四）編號１８所示之犯罪事實，並經被害人東元公司業務專員陳志斌於
      八十七年五月十五日、同月二十二日警訊中、八十七年六月二十五日、同年七
      月二十四日、同年十一月十八日偵查中指述明確，復有被害人領回受騙物品出
      具之贓物領據附卷足據（附偵查卷一八六頁）。(十九)就事實欄二（四）編號１９
      所示之犯罪事實，並經皓宏公司副董事長謝德欽於八十七年三月十五日、同年
      六月十九日警訊中、八十七年六月二十五日偵查中指訴明確，復有皓宏公司送
      貨單一紙及票號ＢＡ0000000號支票一紙（附偵查卷三九七頁）附卷為
      憑。(二十)就事實欄二（四）編號２０所示之犯罪事實，並經被害人新永全公司經
      理林季佑於八十七年二月二十七日警訊中、八十七年六月二十五日、同年七月
      二十四日偵查中指陳明確，復有被害人領回受騙物品出具之贓物領據附卷足據
      （附偵查卷一八四頁）。就事實欄二（四）編號２１所示之犯罪事實，並經
      被害人第一公司業務經理裴文輝於八十七年四月三日警訊中、八十七年六月二
      十五日、同年七月二十四日、同年十一月十八日偵查中指述明確，復有第一公
      司報價單二紙（附偵查卷二一六頁、二一九頁）、送貨委託書三紙（附偵查卷
      二一七頁、二一八頁、二二０頁）、上開票號ＡＡＡ0000000號、ＢＡ
      0000000號支票二張（附偵查卷二一五頁反面）附卷可憑。就事實欄
      二（四）編號２２所示之犯罪事實、並經被害人傑美傢俱負責人林錦殿於八十
      七年二月二十七日警訊中指陳明確，復有被害人領回受騙物品出具之贓物領據
      六紙（附偵查卷一七一至一七六頁）、估價單二紙（附偵查卷二五四頁、二五
      五頁）、上揭票號ＢＡ0000000號、ＢＡ0000000號支票二紙（
      附偵查卷二五二頁反面、二五三頁）在卷足憑。
（五）又查被告丙○○於冒用「戊○○」名義擔任「太亞企業行」負責人期間，有親
      自出面自稱為「太亞公司」董事長，並與上揭被害人林清水等人接洽商談購貨
      事宜，且有親自在台中縣神岡鄉「太亞企業行」之經營廠址等地，收取被害人
      依約送來之貨品等情，業如前述，足證被告與江川金、劉順、「官清河」、「
      劉素美」等人，就冒名虛設行號以偽造之支票詐財之行為，已有犯意之聯絡及
      行為之分擔，自應論以共同正犯，其前揭所辯：未有參與實施犯罪構成要件之
      行為，亦無犯意聯絡，非參與犯罪之共犯云云，顯係犯後無稽之卸責之詞，不
      足採信。
（六）、被告於事實欄（五）偽造「丁○○」身分證，並偽簽「丁○○」署押於違規
      通知單上並交還警員而行使該偽造私文書之事實，除經被告坦承不諱外，復被
      害人丁○○在警訊指訴在卷，並經證人尚樹德在偵查中證稱屬實，且有偽造身
      分證影本一份、違規通知單影本一份在卷可稽，事證明確。此外，復有如事實
      欄三、所載之證物扣案可資佐證，本件事證明確，被告犯行堪以認定。
二、核被告丙○○所為，(1)就事實欄二、（一）偽造「戊○○」國民身分證部分，係
    犯刑法第二百十二條之偽造特許證罪，其與年籍不詳之成年男子「林先生」有犯
    意之聯絡，應論以共同正犯。(2)就事實欄二、（二）被告持偽造之「戊○○」身
    分證，偽刻「戊○○」印章，偽造「戊○○」為申請人，擬於台北市○○路一五
    六巷三十一號設立太亞企業行之申請書，持向台北市政府申請登記設立太亞企業
    行之行為，係犯刑法第二百十六條、第二百十二條、第二百十條、第二百十四條
    之行使偽造之特許證、行使偽造之私文書及行使使公務員登載不實事項之文書罪
    ；其偽造印章、偽造印文、偽造署押為偽造私文書之部分行為，而偽造特許證、
    偽造私文書、使公務員登載不實之低度行為，復為行使之高度行為所吸收，故均
    不另論罪。(3)就事實欄二、（三）被告持偽造之「戊○○」身分證及印章，偽造
    「戊○○」及太亞企業行負責人「戊○○」之名義製作設立支票存款戶申請書，
    持向台北市第一信用合作社建成分社、中國國際商業銀行總管理處國外部、向大
    眾商業銀行松江分行申請設立支票存款戶，以取得支票使用之行為，係犯刑法第
    二百十六條、第二百十二條、第二百十條之行使偽造之特許證、行使偽造之私文
    書罪；其偽造印章、偽造印文、偽造署押為偽造私文書之部分行為，而偽造特許
    證、偽造私文書之低度行為，復為行使之高度行為所吸收，故均不另論罪。(4)就
    事實欄二、（四）被告以「太亞公司」名義對外營業，並以偽造之支票及偽造買
    賣合約書（大同公司及怡和太平洋公司部分）之手法，向事實欄所示之被害人林
    清水等人詐取財物，係違反公司法第十九條第一項之規定，而應論以同條第二項
    之罪、並犯刑法第二百零一條第一項之偽造有價證券罪、刑法第二百十六條、第
    二百十條之行使偽造私文書罪、刑法第三百三十九條第一項詐欺取財罪；其行使
    偽造有價證券及偽造私文書之低度行為，復為偽造有價證券及行使偽造私文書之
    高度行為所吸收，故不另論罪；又偽造有價證券內所蓋之印文，為構成證券之一
    部，所刻之印章，為偽造之階段行為，均應包括於偽造有價證券罪之內，亦不論
    罪。(5)、就事實欄（五）被告偽造丁○○身分證，並於違規通知單上偽簽丁○○
    署押交還警員部分，核其所為，係犯刑法第二百十六條行使第二百十二條偽造身
    分證罪、及第二百十六條行使第二百十條偽造私文書罪。被告偽造身分證之低度
    行為為行使之高度行為所吸收，被告偽造署押之低度行為為偽造私文書及行使偽
    造私文書之高度行為所吸收，均不另論罪（此部分雖未據檢察官起訴，惟因與本
    案經起訴部分有連續犯之裁判上一罪關係，為起訴效力所及，本院自得併予審判
    之，詳後述）。再除前開第(5)項之罪外，被告就所犯上開各罪，與江川金、劉順
    、「官清河」、「劉素美」等成年人彼此間，有犯意之聯絡及行為之分擔，應論
    以共同正犯；公訴人雖漏引公司法第十九條第一項、第二項之規定，然因於起訴
    之犯罪事實已敘明被告有為該犯罪事實，故本院自得逕予審判。(6)被告丙○○前
    開多次行使偽造之特許證、行使偽造之私文書、偽造有價證券及詐欺取財之行為
    ，其時間緊接，其手法及犯罪構成要件均相同，顯係各基於概括之犯意為之，均
    應認係連續犯，依法均以一罪論，並均加重其刑。所犯上揭行使偽造特許證罪、
    行使偽造私文書及行使使公務員登載不實事項之文書罪、違反公司法罪、偽造有
    價證券罪及詐欺取財罪，有方法結果之牽連關係，應從一重以偽造有價證券罪處
    斷。被告於八十一年間因犯侵占及詐欺等罪，分別經法院判處有期徒刑七月及二
    月確定，於八十二年十月八日執行完畢，有臺灣高等法院被告全國前案紀錄表一
    份在卷可憑，其於五年以內再犯本件有期徒刑以上之罪，為累犯，應依刑法第四
    十七條之規定，遞加重其刑。原審予以論科，固非無見，惟被告偽造丁○○身分
    證並在違規單上偽簽丁○○署押行使偽造私文書部分不及併予審判，尚有未洽，
    被告上訴意旨以其為人頭，原審量刑太重指摘原審判決不當，雖無理由，惟原審
    判決既有上開可議之處，仍應由本院予以撤銷改判。爰審酌爰審酌被告品行不佳
    、犯罪之動機、目的、屬智慧型犯罪、成員人數不少，被害人所受損害、詐欺所
    得財物數額龐大、惟犯罪後坦承犯行，態度尚佳等一切情狀，量處如主文第二項
    所示之刑。
三、台北市政府「太亞企業行」營利事業統一發證設立登記申請書、台北市第一信用
    合作社建成分社帳號第０三─0000000號支票存款帳戶之「開戶申請書」
    、中國國際商業銀行總管理處國外部帳號００七─二七─０六八七六─九號支票
    存款帳戶之「開戶申請書」、大眾商業銀行松江分行帳號０００一六八─０號支
    票存款帳戶之「開戶申請書」、大同公司與太亞公司八十七年一月十二日、同年
    月十四日及同年月二十一日之合約書、怡和太平洋公司與太亞公司八十七年一月
    二十日之合約書上偽造之「戊○○」署押各一枚、偽造之「戊○○」印文各一枚
    ，上開違規單上偽簽之丁○○署押，應依刑法第二百十九條規定宣告沒收。如附
    表一所示偽造之支票，應依刑法第二百零五條規定沒收。扣案如附表二所示之物
    ，及偽告之丁○○身分證一枚，均係被告丙○○及共犯江川金等人所有，且持以
    供犯罪所用之物，爰依刑法第三十八條第一項第二款之規定宣告沒收（按除偽造
    之丁○○身分證外，其餘上開物品，並經臺灣高等法院臺中分院以八十九年度上
    易字第九五號刑事判決宣告沒收）。
四、被告於八十六年四月五日在國道北向二三九公里處行使偽造文書部分（臺灣士林
    地方法院檢察署九十年度偵字第七九五五號移送併辦部分）雖未經起訴，惟與前
    開經起訴論罪科刑部分有連續犯之裁判上一罪關係，為起訴效力所及，本院自得
    併予審判之，併予明。再併辦意旨雖認被告係變造丁○○身分證，惟查被害人
    丁○○在警訊中供稱其係身分證資料遭冒用，顯非身分證遺失遭變造，移送併辦
    意旨尚未洽，附此明。
據上論結，應依刑事訴訟法第三百六十九條第一項前段、第三百六十四條、第二百九
十九條第一項前段，公司法第十九條第一項、第二項，刑法第二十八條、第五十六條
、第二百十六條、第二百十二條、第二百十條、第二百十四條、第二百零一條第一項
、第三百三十九條第一項、第五十五條、第二百十九條、第二百零五條、第三十八條
第一項第二款，罰金罰鍰提高標準條例第一條前段，判決如主文。
本案經檢察官己○○到庭執行職務。
中       華       民       國   九  十    年    十二     月    四       日
                                臺灣高等法院臺中分院刑事第八庭
                                      審判長法  官  羅  得  村
                                            法  官  劉  榮  服
                                            法  官  陳  賢  慧
右正本證明與原本無異。
如不服本判決應於收受送達後十日內向本院提出上訴書狀，其未敘述上訴之理由者並
得於提起上訴後十日內向本院補提理由書（均須按他造當事人之人數附繕本）。
                                            書記官  許  麗  花
中       華       民       國   九  十    年    十二     月    六       日
所犯法條
刑法第二百十條：
偽造、變造私文書，足以生損害於公眾或他人者，處五年以下有期徒刑。
刑法第二百十二條：
偽造、變造護照、旅券、免許證、特許證及關於品行、能力、服務或其他相類之證書
、介紹書，足以生損害於公眾或他人者，處一年以下有期徒刑、拘役或三百元以下罰
金。
刑法第二百十四條：
明知為不實之事項，而使公務員登載於職務上之所掌之公文書，足以生損害於公眾或
他人者，處三年以下有期徒刑、拘役或五百元以下罰金。
刑法第二百十六條：
行使第二百十條至第二百十五條之文書者，依偽造、變造文書或登載不實事項或使登
載不實事項之規定處斷。
刑法第二百零一條第一項：
意圖供行使之用，而偽造、變造公債票、公司股票或其他有價證券者，處三年以上十
年以下有期徒刑，得併科三千元以下罰金。
刑法第三百三十九條第一項：
意圖為自己或第三人不法之所有，以詐術使人將本人或第三人之物交付者，處五年以
下有期徒刑、拘役或科或併科一千元以下罰金。
公司法第十九條：
未經設立登記，不得以公司名義經營業務或為其他法律行為。
違反前項規定者，行為人各處一年以下有期徒刑、拘役、或科或併科新臺幣十五萬元
以下罰金，並自負其責。
                                                                        Ｋ
附表一：
        發票人      付款人    票號        面額        票載日期    執票人
１、    太亞企業行  中國商銀  ＢＡ一五二  三十五萬    八十七年三  鉦龍公司
        「戊○○」            六六０一號  二千元      月五日
２、    同右        中國商銀  ＢＡ一五二  三十五萬    八十七年三  鉦龍公司
                              六六０二號  二千元      月五日
３、    同右        中國商銀  ＢＡ一五二  三十五萬    八十七年三  鉦龍公司
                              六六０三號  二千元      月五日
４、    同右        中國商銀  ＢＡ一五二  十六萬九千  八十七年三  全民五金
                              六六一七號  五百九十六  月十五日    行
                                          元
５、    同右        大眾銀行  ＡＡＡ八六  二萬零四百  八十七年三  全民五金
                              九三０二八  八十一元    月三十一日  行
６、    同右        中國商銀  ＢＡ一五二  一百六十五  八十七年三  大同公司
                              六六二七號  萬二千三百  月十二日
                                          九十九元
７、    同右        中國商銀  ＢＡ一五二  九萬二千四  八十七年三  大同公司
                              六六二八號  百四十元    月十二日
８、    同右        中國商銀  ＢＡ一五二  二十八萬七  八十七年三  大同公司
                              六六二九號  千九百九十  月十二日
                                          八元
９、    同右        中國商銀  ＢＡ一五二  九萬一千零  八十七年三  萊聯公司
                              ０二五０號  八十九元    月十日
１０、  同右        中國商銀  ＢＡ一五二  四十萬九千  八十七年二  統園公司
                              六六０九號  五百元      月二十八日
１１、  同右        中國商銀  ＢＡ一五二  五十九萬三  八十七年二  怡和太平
                              六六五三號  千七百五十  月二十八日  洋公司
                                          元
１２、  同右        中國商銀  ＢＡ一五二  五十九萬三  八十七年三  怡和太平
                              六六五四號  千七百五十  月五日      洋公司
                                          元
１３、  同右        中國商銀  ＢＡ一五二  一百一十八  八十七年三  怡和太平
                              六六五五號  萬七千五百  月二十日    洋公司
                                          元
１４、  同右        中國商銀  ＢＡ一五二  七萬元      八十七年二  明修崎特
                              六六一三號              月二十八日  產號
１５、  同右        中國商銀  ＢＡ一五二  三十三萬元  八十七年三  明修崎特
                              六六六一號              月十五日    產號
１６、  同右        中國商銀  ＢＡ一五二  十萬元      八十七年三  明修崎特
                              六六一四號              月三十一日  產號
１７、  同右        中國商銀  ＢＡ一五二  十八萬一千  八十七年二  凱律農場
                              六六０七號  五百元      月二十八日
１８、  同右        中國商銀  ＢＡ一五二  一百六十五  八十七年三  凱律農場
                              六六一七號  十八萬一千  月十五日
                                          五百元
１９、  同右        中國商銀  ＢＡ一五二  四十萬元    八十七年三  凱律農場
                              六六七七號              月十五日
２０、  同右        中國商銀  ＢＡ一五二  四十萬元    八十七年三  凱律農場
                              六六七八號              月三十一日
２１、  同右        中國商銀  ＢＡ一五二  四十萬元    八十七年四  凱律農場
                              六六七九號              月十五日
２２、  同右        中國商銀  ＢＡ一五二二十二萬五  八十七年二  摩天農場
                              六六一八號  千四百元    月二十八日
２３、  同右        大眾銀行  ＡＡＡ八六  六萬二千元  八十七年三  摩天農場
                              九三０三二              月三十一日
２４、  同右        中國商銀  ＢＡ一五二  二十五萬六  八十七年二  新泰公司
                              ０一九九號  千零十三元  月二十八日
２５、  同右        中國商銀  ＢＡ一五二  二十萬元    八十七年三  巨峰企業
                              六六四九號              月十日      社
２６、  同右        中國商銀  ＢＡ一五二  二萬六千五  八十七年二  正誠公司
                              六六四六號  百六十五元  月二十八日
２７、  同右        中國商銀  ＢＡ一五二  十六萬八千  八十七年三  正誠公司
                              六六三三號  二百五十二  月十五日
                                          元
２８、  同右        中國商銀  ＢＡ一五二  三十七萬八  八十七年三  峻易公司
                              六六六六號  千元        月三十一日
２９、  同右        中國商銀  ＢＡ一五二  四十萬元    八十七年三  皓宏公司
                              六六六三號              月十五日
３０、  同右        中國商銀  ＢＡ一五二  一百三十六  八十七年三  第一公司
                              六六二三號  萬零六百六  月九日
                                          十四元
３１、  同右        大眾銀行  ＡＡＡ八六  六十七萬五  八十七年四  第一公司
                              九三０三三  千六百七十  月二日
                                          五元
３２、  同右        中國商銀  ＢＡ一五二  四十一萬元  八十七年二  傑美傢俱
                              六六二二號              二十八日
３３、  同右        中國商銀  ＢＡ一五二  五萬一千元  八十七年二  傑美傢俱
                              六六五九號              月二十八日
附表二：
被告丙○○等人所有，供共同犯罪所用之物：丙○○偽造之戊○○之身分證一枚及偽
造之戊○○之印章一顆、訂購發電機之契約書一份、讓渡書二份、台北市政府營利事
業登記證一份、借款契約書二份、合約書二份、空白合約書二份、中國國際商業銀行
空白支票一張、大眾商業銀行空白支票五張、台中區中小企業銀行面額十七萬之支票
一張、虛設太亞企業社之分贓明細表五份、分贓明細表一份九張、太亞公司訂貨合約
書影本一張、太亞公司買賣契約書正本三份、影本二份、太亞公司發票影本二張、讓
渡書正本一份、大眾商業銀行支票面額各為一百三十萬元之影本二張、款項借用證八
張、空白款項借用證四張、發電機報價單二張、馬達報價單一張、大同牌柴油發電機
組訂貨估價單三張。
                                                                        Ｋ


司法院資訊處製作；財團法人民間司法改革基金會備份。
